【裁判字號】    98,上訴,415
【裁判日期】    980423
【裁判案由】    強盜等
【裁判全文】
臺灣高等法院高雄分院刑事判決         98年度上訴字第415號
上  訴  人
即  被  告  乙○○
上列上訴人因強盜等案件，不服臺灣高雄地方法院97年度訴字第
895 號中華民國98年2 月27日第一審判決（起訴案號：臺灣高雄
地方法院檢察署97年度偵字第7605號），提起上訴，本院判決如
下：
     主  文
上訴駁回。
     理  由
一、按上訴書狀應敘述具體理由；又第二審法院認為上訴書狀未
    敘述理由或上訴有刑事訴訟法第362 條前段之情形者，應以
    判決駁回之，同法第361 條第2 項、第367 條前段定有明文
    。
二、上訴人即被告乙○○（下稱被告）上訴意旨略以：被告已知
    錯，原審量刑顯屬過重。又被告父母雙亡，姊姊因車禍成為
    植物人，倘被告服刑，將無人照顧姊姊及支付安養費用，被
    告亦患有躁鬱症、恐慌症，服刑後將導致病情惡化。
三、經查，被告攜帶兇器強盜、攜帶兇器竊盜及致令他人物品不
    堪用之事實，業據證人甲○○、丙○○、陳雅玲證述明確，
    並有診斷書、鹽埕立體停車場木質柵欄照片、維修報價單、
    車牌號碼CN-2931 號自用小客車車籍查詢基本資料、採證照
    片8 張、車牌號碼XS-3850 號自用小客車車號查詢汽車車籍
    資料表、車輛尋獲電腦輸入單附卷可稽，且被告亦坦承犯行
    ，被告支犯行即堪認定。又被告經高雄市立凱旋醫院鑑定結
    果，認被告當時的衝動力及控制力的確欠佳，但辨識力及判
    斷力尚可，推斷精神狀態應尚未到達顯著降低的程度，更遑
    論有不能辨識其行為違反或欠缺辨識其行為之能力的情形，
    有高雄市立凱旋醫院98年1 月6 日精神鑑定書在卷可稽，再
    參酌被告為逃避查緝，乃竊取被害人丙○○所持用之XS-385
    0 號車牌2 面，並懸掛在強盜所得車輛上等情節，可知被告
    於行為時辨識力及判斷力尚可，精神狀態應尚未到達顯著降
    低的程度，亦無不能辨識其行為違反或欠缺辨識其行為之能
    力的情形。原審乃認被告犯行事證明確，並審酌被告持鐵棍
    強盜被害人甲○○之自用小客車後，撞擊停車場之木質柵欄
    致令不堪使用，漠視他人之財產法益，亦造成被害人甲○○
    受有頭部外傷併腦震盪、頂側頭皮兩處深部撕裂傷及左耳廓
    深部撕裂傷併耳軟骨骨折之傷害，又為逃避追緝，復持十字
    起子竊取被害人丙○○之車牌，顯見被告惡性甚深，對於社
    會秩序有極大之影響，惟念其前未曾受有期徒刑以上刑之宣
    告，有臺灣高等法院被告前案紀錄表在卷可稽，犯後坦承全
    部犯行，態度尚稱良好等一切情狀，量處攜帶兇器強盜罪有
    期徒刑8 年6 月，攜帶兇器竊盜罪有期徒刑10月、致令他人
    物品不堪用罪有期徒刑3 月，應執行有期徒刑9 年4 月。其
    認事用法核無不合，量刑亦屬允當。被告上訴意旨否認犯罪
    ，指摘原判決不當，為無理由，應予駁回。此外，被告並未
    依據卷內既有訴訟資料或提出新事證，指摘或表明原審判決
    有何採證認事、用法或量刑等足以影響判決本旨之不當或違
    法，而構成應予撤銷之具體理由（例如：依憑證據法則具體
    指出所採證據何以不具證據能力，或依憑卷證資料，明確指
    出所為證據證明力之判斷如何違背經驗、論理法則），其上
    訴即不合法律上之程式。再上訴不合法律上之程式之情形，
    依刑事訴訟法第367 條但書規定：「但其情形可以補正而未
    經原審法院命其補正者，審判長應定期間先命補正。」，係
    指上訴書狀未敘述理由，原審未命補提理由書狀，審判長即
    應定期間先命補正。被告提起上訴時，上訴書狀如已載理由
    者，即無審判長應定期間先命補正之適用。從而，被告之上
    訴書狀未敘述具體理由，且於上訴期間屆滿（即98年3 月24
    日）後之20日內（即98年4 月13日以前），亦未補提上訴具
    體理由，依上開規定，顯屬違背法律上之程式，應由本院依
    同法第367條前段、第372 條不經言詞辯論判決如主文。
中    華    民    國    98    年    4     月    23    日
                  刑事第八庭    審判長法  官   洪兆隆
                                      法  官   陳志銘
                                      法  官   郭玫利
以上正本證明與原本無異。
加重竊盜罪及致令他人物品不堪用罪部分不得上訴。
加重強盜罪部分如不服本判決應於收受本判決後10日內向本院提
出上訴書狀，其未敘述上訴理由者，並得於提起上訴後10日內向
本院補提理由書狀（均須按他造當事人之人數附繕本）「切勿逕
送上級法院」。
中    華    民    國    98    年    4     月    23    日
                                      書記官   楊茱宜


司法院資訊處製作；財團法人民間司法改革基金會備份。
